---
title: "Erakondade toetused"
author: "Märten Veskimäe"
date: "6. november 2017"
output:
  word_document:
    toc: yes
---

```{r setup, include=FALSE}
```{r setup, include=FALSE}
knitr::opts_chunk$set(echo = F, # T kui soovite R-i koodi kuvada, F kui soovite varjata
                      warning = F,
                      message = F,
                      comment = NA,
                      fig.align="center",
                      dev = "pdf") # piltide formaat. pdf näeb parem välja, aga võib rohkem ruumi võtta
```

```{r}
library(tidyverse)
library(ggthemes)
library(reshape2)

df = read.csv("https://martenveskimae.github.io/stat-mod/party_dataset.csv")
```

# Sissejuhatus

Töö eesmärk on anda ülevaade Eestis tegutsevate erakondade toetusest läbi aja. Analüüsi on kaasatud järgnevad erakonnad: 

# Andmete kirjeldus
```{r}
erakonnad = df %>%
  group_by(Erakonnad = party) %>%
  summarize(Arv = n())

library(knitr)
kable(erakonnad, format="markdown", caption="Analüüsi kaasatud erakonnad")
```

Erakonna toetused varieerusid palju, nagu allolevalt jooniselt näha.

```{r}
keskmised = df %>%
  group_by(party) %>%
  summarise(keskmine = mean(support, na.rm=T),
            s.ylemine = keskmine + sd(support, na.rm=T),
            s.alumine = keskmine - sd(support, na.rm=T)) %>%
  melt("party",c("keskmine", "s.ylemine", "s.alumine"), "Varieeruvus")

df %>%
  ggplot() +
  geom_line(aes(as.Date(date), support)) +
  geom_hline(data=keskmised,aes(yintercept=value, linetype=Varieeruvus, color=Varieeruvus)) +
  facet_wrap(~party) +
  scale_y_continuous(labels=scales::percent) +
  labs(x="") +
  theme_bw()
```


### Keskerakond

```{r}
keskmised = df %>%
  group_by(party, support) %>%
  summarise(n = n()) %>%
  na.omit() %>%
  group_by(party) %>%
  summarise(keskmine = mean(support),
            mediaan = median(support),
            mood = support[n==max(n)][1])
```

Keskerakonna keskmine toetus oli antud perioodil `r round(keskmised$keskmine[keskmised$party=="kesk"],2)` ja mediaan oli `r round(keskmised$mediaan[keskmised$party=="kesk"],2)`.

### IRL

IRLi keskmine toetus oli antud perioodil `r round(keskmised$keskmine[keskmised$party=="irl"],2)` ja mediaan oli `r round(keskmised$mediaan[keskmised$party=="irl"],2)`.




